【裁判字號】    98,交聲,298
【裁判日期】    980915
【裁判案由】    違反道路交通管理處罰條例聲明異議
【裁判全文】
臺灣花蓮地方法院交通事件裁定         98年度交聲字第298號
原處分機關  交通部公路總局臺北區監理所花蓮監理站
異  議  人
即受處分人  甲○○
上列異議人即受處分人因違反道路交通管理處罰條例案件，對於
交通部公路總局臺北區監理所花蓮監理站民國98年9月3日所為之
處分（處分案號：花監違字第裁44-P00000000號），聲明異議，
本院裁定如下：
    主  文
異議駁回。
    理  由
一、原處分意旨略以：本件異議人即受處分人甲○○為車牌號碼
    1805-SN號自小客車之所有人，該車駕駛人於民國98年5月19
    日，在花蓮市○○路路邊收費停車場停放上開自小客車，未
    依規定繳納停車費，經依道路交通管理處罰條例第56 條第2
    項規定辦理催繳通知後，仍未依限補繳，經花蓮縣警察局交
    通警察隊以異議人有違反上開規定之行為掣發舉發違反道路
    交通管理事件通知單，裁處新臺幣 (下同)300  元罰鍰等語
    。
二、異議意旨略以：異議人未收到本件停車費催繳通知單，而不
    知有停車費未繳，原處分機關所為之處分顯有錯誤，為此具
    狀聲明異議云云。
三、按處理違反道路交通管理事件，有關文書送達之程序，依行
    政程序法之規定；又送達於應受送達人之住居所、事務所或
    營業所為之；又於應送達處所不獲會晤應受送達人時，得將
    文書付與有辨別事理能力之同居人、受僱人或應送達處所之
    接收郵件人員；又送達不能依前2 條規定為之者，得將文書
    寄存送達地之地方自治或警察機關，若由郵務機關送達者，
    得將之寄存於送達地之郵政機關，並作送達通知書兩份，一
    份黏貼於應受送達人住居所、事務所、營業所或其就業處所
    門首，另一份交由鄰居轉交或置於該送達處所信箱或其他位
    置，以為送達，行政程序法第72條第1項、第73條第1項及第
    74條第1項、第2項分別定有明文。次按民事訴訟文書之寄存
    送達，依92年2月7日修正公布、同年9月1日施行之民事訴訟
    法第138條第2項規定，自寄存之日起，經10日發生效力，此
    因應受送達人未必能即時領取訴訟文書而知悉其內容，故特
    設此規定以保障其權益。行政程序法雖未如前述民事訴訟法
    增設第138條第2項規定，但基於保障應受送達人權益之同一
    理由，解釋上應認為有上開規定之類推適用；再按汽車駕駛
    人在道路收費停車處所停車，未依規定繳費，主管機關應書
    面通知駕駛人於7 日內補繳，並收取必要之工本費用，逾期
    再不繳納，處300元罰鍰，道路交通管理處罰條例第56條第2
    項有明文規定，合先敘明。
四、經查，本件異議人於98年5月19 日在花蓮市○○路收費停車
    場停車未於期限繳納停車費之事實，為異議人所不爭執，且
    有卷附停車照片影本3 張可證。次查，異議人於上開時、地
    停車後，未依期限繳納費用，經主管機關花蓮縣警察局交通
    隊於98年7月20 日寄交書面催繳通知單至異議人花蓮縣花蓮
    市○○里○○○街12號7樓之2戶籍地，並經郵政機關於98年
    7月23 日寄存於花蓮國安郵局（即異議人戶籍地之郵政機關
    ），有卷附花蓮縣警察局交通隊送達證書1 份及本院調閱異
    議人戶籍資料1份在卷可稽，是該補繳通知單既於98年8 月2
    日發生合法送達效力，即便異議人辯稱並未收受上開催繳通
    知單，亦不影響已合法送達之效力。準此，異議人確有於上
    開時間未依規定繳停車費，經主管機關應書面通知於7 日內
    補繳，而逾期未予繳納之違規事實，是原處分機關依據上述
    規定，對異議人處以罰鍰300 元之裁決，要無任何違誤之處
    ，本件異議為無理由，應予駁回。
據上論斷，應依道路交通案件處理辦法第19條之規定，裁定如主
文。
中    華    民    國    98    年    9     月    15    日
                  交通法庭      法  官  魏俊明
上列正本證明與原本無異。
如對本裁定不服，應於送達後5 日內，向本院提出抗告狀（應抄
附繕本）。
中    華    民    國    98    年    9     月    17    日
                                書記官


司法院資訊處製作；財團法人民間司法改革基金會備份。
